臺灣高雄地方法院刑事裁定　　　　　　　　　　　　　九十一年度聲判字第四九號
　　聲　請　人
　　即 告訴人　 丁○○
　　代　理　人　乙○○
　　被　　　告　甲○○
　　被　　　告　丙○○
右列聲請人因告訴被告等偽造文書案件，不服臺灣高等法院高雄分院檢察署檢察長駁
回再議之處分（九十一年度上聲議字第二三二號），聲請交付審判，本院裁定如左：
    主  文
聲請駁回。
    理  由
一、按告訴人不服上級法院檢察署檢察長或檢察總長認再議為無理由而駁回之處分者
    ，得於接受處分書後十日內委任律師提出理由狀，向該管第一審法院聲請交付審
    判；法院認為交付審判之聲請不合法或無理由者，應駁回之，刑事訴訟法第二百
    五十八條之一及第二百五十八條之三第二項前段分別定有明文。又法院於審查交
    付審判之聲請有無理由時，除認為告訴人所指摘不利被告之事證未經檢察機關詳
    為調查或斟酌，或不起訴處分書所載理由違背經驗法則、論理法則或其他證據法
    則，否則，不宜率予交付審判（法院辦理刑事訴訟案件應行注意事項第一百一十
    八項參照）；至上開所謂告訴人所指摘不利被告之事證未經檢察機關詳為調查，
    係指告訴人所提出請求調查之證據，檢察官未予調查，且若經調查，即足以動搖
    原偵查檢察官事實之認定及處分之決定，倘調查結果，尚不足以動搖原事實之認
    定及處分之決定者，仍不能率予交付審判。
二、本件聲請人即告訴人丁○○於民國九十年三月二十六日以被告等共同涉犯偽造文
    書罪嫌，向臺灣高雄地方法院檢察署檢察官提出告訴，經該檢察署檢察官於九十
    一年四月十二日以九十一年度偵字第一三九二號為不起訴處分後，聲請人不服，
    聲請再議，亦經臺灣高等法院高雄分院檢察署檢察長於九十一年六月十四日以九
    十一年度上聲議字第二三二號處分書以再議為無理由而駁回再議。
三、聲請交付審判意旨如附件刑事聲請狀所載。
四、經查：
  (一)原偵查之臺灣高雄地方法院檢察署檢察官偵查結果，認(1)告訴人丁○○於偵查中
    已陳稱：被告甲○○與伊先生高宗賢是表兄弟，有合夥作其他事業後來甲○○在
    大同路成立公司，就跟伊先生高宗賢說要我們夫婦來幫他做南部地區之業務，伊
    自己找會計，所收款項交給丙○○，小姐薪資向我們領，伊不是股東，利潤分配
    為一百萬元賺二千元等語，足徵告訴人與被告等人確實有業務上合作經營事實至
    明，會計小姐又是其僱用支薪，對福雄公司業務甚了解，豈有未經同意即列入股
    東而不怕遭告訴人發覺之理？(2)告訴人丁○○於偵查中亦坦承同案告訴人沈國欽
    於八十二年底有告訴其夫高宗賢轉知其為福雄公司股東一事，惟至八十七年間收
    到補稅通知，共要繳幾百萬元之稅，告訴人即找被告甲○○幫忙處理，因被告甲
    ○○沒有錢繳納，只說要丁○○把不動產辦移轉等情，足證確實有為福雄公司稅
    金無法繳納問題未決之糾紛，核與被告等所辯各節均相吻合，並無齟齬之處，並
    有福雄公司董事、股東名單、公司章程及股東同意書各一份可稽。(3)綜上所述，
    相互參合印證，告訴人所訴要非可採，自難僅憑告訴人之指訴，即遽為不利被告
    等犯罪事實之認定。此外，復查無其他積極證據足認被告等有何涉犯偽造文書之
    犯行，被告二人犯罪嫌疑均尚屬不足，故為不起訴處分等情。經本院審核結果，
    認原偵查檢察官所為之不起訴處分，其採證與認事，尚無違背經驗法則、論理法
    則與證據法則之處。
  (二)臺灣高等法院高雄分院檢察署檢察長維持原偵查檢察官之認定，並以：(1)告訴人
    於偵查中自承：伊要離開高雄時，被告等要伊留下身份證影本以便申請電話機，
    公司所有的電話都是伊的名義，時間是八十二年間等語（見九十年度他字第一○
    三六號他卷宗第九十頁），斟情酌理，告訴人若非參加公司營運而與公司關係密
    切，豈有公司之電話均以其名義申請交供公司使用之理？(2)況證人程至善於偵查
    中證稱：是伊加入股東之後才認識告訴人，告訴人確實也是股東，伊記得當時是
    沈國欽找伊加入股東的，在談的時候，告訴人楊珠琳也在場，據伊所知，公司內
    部業務都是由告訴人處理的等語（見九十年度他字第一○三六號他卷宗第七十七
    頁），足見被告等應係獲得告訴人人同意始將其列入公司之股東名單內。(3)又證
    人高宗賢於偵查中證稱：沈國欽曾經於八十二年底有告知告訴人丁○○為公司股
    東一事再轉告告訴人等語（見九十年度他字第一○三六號他卷宗第六十二頁），
    復為告訴人所不否認，且其亦陳稱至八十七年間收到補稅通知，共要繳幾百萬元
    之稅，即找被告甲○○幫忙處理，但被告甲○○表示無錢繳納等情，足證被告等
    與告訴人間確實有為公司稅金問題發生之糾紛。(4)綜上所述，被告等之辯解與證
    人高宗賢、沈國欽證述之情節均相吻合，並有福雄公司董事、股東名單、公司章
    程及股東同意書各一份在卷足按，其辯解應可採信，而告訴人指稱交付身份證係
    為辦理電話事宜而遭冒用一節，顯與情理不符，自不可採信，仍認被告等罪嫌尚
    有不足，而駁回聲請人再議之聲請。
  (三)雖聲請人仍執陳認被告等確有涉犯偽造文書之罪嫌，而認檢察官之認定不符經驗
    法則，且有偵查不完備之違誤等語，然按交付審判制度設立之立法意旨，係對於
    檢察官不起訴或緩起訴裁量權制衡之一種外部監督機制，故法院證據調查之範圍
    ，應僅限於原告訴範圍及原偵查中曾顯現之證據，不得就告訴人逾原告訴範圍之
    部分及新提出之證據為調查，亦不可蒐集原偵查卷外之證據，否則將與刑事訴訟
    法第二百六十條再行起訴之規定相混淆，臺灣高等法院九十一年四月二十五日刑
    事庭庭長法律問題研究會議結論可資參照。原不起訴處分書及駁回再議聲請處分
    書既已就相關事證詳為調查說明，核與全偵查卷內現有之卷證資料，並無不合，
    且卷內復查無其他積極證據可資證明被告等有何偽造文書之罪嫌，臺灣高雄地方
    法院檢察署檢察官及臺灣高等法院高雄分院檢察署檢察長分別予以不起訴處分及
    駁回再議之聲請，洵無不當，亦無違背經驗法則、論理法則或其他證據法則。聲
    請人交付審判意旨猶執陳詞，指摘原不起訴及駁回再議聲請理由不當，並未提出
    原偵查卷內所有之確切證據供本院調查參酌，而足以推翻原不起訴處分書及駁回
    再議之理由，揆諸首揭說明，本件交付審判之聲請為無理由，依法應予駁回。
五、依刑事訴訟法第二百五十八條之三第二項前段，裁定如主文。
中      華      民      國    九十一    年      十      月    三十一    日
                                    臺灣高雄地方法院刑事第一庭
                                        審判長法  官     林水城
                                              法  官     黃悅璇
                                              法  官     陳玉聰
右正本證明與原本無異。
不得抗告。
                                              書記官     鄭淑臻
中    華    民    國      九十一    年      十      月      三十一    日
